臺灣桃園地方法院民事裁定
111年度補字第785號
原      告  黃瑞琴  
訴訟代理人  劉政杰律師
            李浩霆律師
上列原告與被告陳科逢間請求返還借款事件，本院裁定如下    
    主  文
原告應於本裁定送達後五日內，補繳裁判費新臺幣參萬零伍佰零
貳元，逾期未補正，即駁回原告之訴。  
    理  由
一、上列當事人間請求返還借款事件，原告起訴未據繳納裁判費
    。按核定訴訟標的之價額，以起訴時之交易價額為準；無交
    易價額者，以原告就訴訟標的所有之利益為準；以一訴主張
    數項標的者，其價額合併計算之；以一訴附帶請求其孳息、
    損害賠償、違約金或費用者，不併算其價額，民事訴訟法第
    77條之1第2項、第77條之2第1項前段、第2項分別定有明文
    。又因定期給付或定期收益涉訟，以權利存續期間之收入總
    數為準；期間未確定時，應推定其存續期間。但其期間超過
    十年者，以十年計算，同法第77條之10亦有明定。
二、茲就本件訴訟標的價額核定如下：　　
　㈠關於訴之聲明第1項，原告請求被告給付本件二筆借款已到期
    利息新臺幣（下同）99,000元部分，此部分訴訟標的價額應
    核定為99,000元。
　㈡關於訴之聲明第2項，原告請求被告自民國111年6月20日起至
    117年12月20日止，按月給付上開二筆借款中關於1,220,000
    元借款部分之將來每月利息20,000元，其總額為1,580,000
    元（計算式：每月20,000元×79個月＝1,580,000元），此部
    分訴訟標的價額應核定為1,580,000元。　　
　㈢關於訴之聲明第4項，原告請求被告於112年7月20日給付上開
    二筆借款中關於1,300,000元借款部分，此部分訴訟標的價
    額應核定為1,300,000元。至於訴之聲明第3項，原告請求該
    1,300,000元借款，自111年6月10日起至112年7月10日止，
    被告應按月給付13,000元利息部分，因屬附帶請求，故不併
    算其價額。
　㈣綜上，原告本件請求經合併計算，其訴訟標的價額核定為2,9
    79,000元【計算式：99,000＋1,580,000＋1,300,000＝2,979,0
    00】，應徵第一審裁判費30,502元。茲依民事訴訟法第249
    條第1項但書之規定，限原告於收受本裁定送達5日內補繳，
    逾期不繳，即駁回其訴。　　
三、爰裁定如主文。　　
中    華    民    國   111     年    9     月   14    日
                  民事第二庭  法  官   陳振嘉
以上正本證明與原本無異。　　　　　　　　　
如對本裁定關於核定訴訟標的價額部分抗告，應於裁定送達後10
日內向本院提出抗告狀，並繳納抗告費新臺幣1,000元；關於命
補繳裁判費部分，不得抗告。
                              書記官   魏里安
中　　華　　民　　國　　111 　年　　9 　　月　　14　　日